臺灣屏東地方法院刑事判決             100年度交訴字第99號
公  訴  人  臺灣屏東地方法院檢察署檢察官
被      告  張志鴻
上列被告因業務過失致死案件，經檢察官提起公訴（100 年度偵
字第5157號），被告於準備程序進行中，就被訴事實為有罪之陳
述，本院告知其簡式審判程序之旨，聽取當事人之意見後，裁定
由受命法官獨任依簡式審判程序審理，茲判決如下：
    主  文
張志鴻犯過失致人於死罪，處有期徒刑陸月，如易科罰金，以新
臺幣壹仟元折算壹日。緩刑貳年。
    事  實
一、張志鴻於民國100 年1 月31日上午6 時35分許，駕駛車號D4
    -3026 號自用小貨車，沿屏東縣屏東市○○街由東往西方向
    行駛，行經屏東縣屏東市○○街與成功路之閃光紅燈號誌交
    岔路口時，本應注意須先停止於該交岔路口前，讓幹道車優
    先通行後認為安全時，方得續行，而依當時天候晴，日間自
    然光線，柏油路面乾燥、無缺陷、無障礙物，視距良好等現
    場情狀，並無不能注意之情事，適有黃貴成騎乘車號ZOB-37
    9 號普通重型機車沿屏東縣屏東市○○路由南往北方向行駛
    ，正欲通過該交岔路口時，張志鴻竟為趕將所載運之鴨肉送
    至客戶，而疏未停止於該交岔路口前禮讓黃貴成先行，貿然
    進入該交岔路口，遂於該交岔路口與黃貴成所騎乘之上開機
    車發生碰撞，致黃貴成人車倒地，受有創傷性右側蜘蛛膜下
    腔出血及硬腦膜下出血、氣胸等傷害，經送醫後不治，於10
    0 年3 月7 日死亡。張志鴻於肇事後，在具偵查犯罪權限之
    公務員尚不知何人為肇事者前，於屏東縣政府警察局交通警
    察隊員警張宗景前往現場處理時，主動告以其為肇事者而願
    接受裁判。
二、案經黃貴成之子黃哲明告訴臺灣屏東地方法院檢察署檢察官
    相驗後自動檢舉偵查起訴。
    理  由
一、被告張志鴻於上開時、地，駕駛上開小貨車，因未停止於前
    揭閃光紅燈號誌交岔路口前禮讓被害人黃貴成所騎乘之機車
    先行，貿然進入前揭交岔路口，遂與被害人所騎乘之機車發
    生碰撞，致被害人死亡之事實，業經被告於本院審理時坦承
    不諱（見本院卷第18頁）；被告之肇事經過及現場情形，則
    有道路交通事故現場圖1 份、道路交通事故調查報告表(一)(二)
    各1 份及現場照片18張存卷可參（見相驗卷第14至16、27至
    35頁）。另被害人因車禍，受有創傷性右側蜘蛛膜下腔出血
    及硬腦膜下出血、氣胸等傷害，於100 年3 月7 日死亡乙節
    ，亦經臺灣屏東地方法院檢察署檢察官督同檢驗員相驗屬實
    ，有相驗筆錄1 份、相驗屍體證明書1 份、檢驗報告書1 份
    、屏東基督教醫院診斷證明書1 份附卷可考（見相驗卷第25
    、36至43頁），均與被告上開自白互核相符。按汽車行駛至
    交岔路口，其行進應遵守燈光號誌，而行經設有閃光紅燈號
    誌之交岔路口時，即表示「停車再開」，車輛應減速接近，
    先停止於交岔路口前，讓幹道車優先通行後認為安全時，方
    得續行，道路交通安全規則第102 條第1 項第1 款、道路交
    通標誌標線號誌設置規則第211 條第1 項第2 款分別定有明
    文。查被告既具汽車駕駛執照（見相驗卷第13頁），對於上
    開規定自知之甚稔，而依上開道路交通事故調查報告表(一)、
    照片所示，車禍當時天候晴，日間自然光線，柏油路面乾燥
    、無缺陷、無障礙物，視距良好，並無不能注意之情事，是
    被告疏未於前揭交岔路口前暫停禮讓黃貴成先行，貿然進入
    前揭交岔路口，肇致本件車禍之發生，並使被害人死亡之事
    實，甚為明確，足認被告就車禍之發生確有過失，而過失行
    為與被害人死亡結果間具因果關係。本案事證明確，被告犯
    行洵堪認定，應依法論科。
二、核被告所為，係犯刑法第276 條第1 項之過失致人於死罪。
    又檢察官起訴時，固指訴被告為以駕車載運鴨肉為業務之人
    ，故涉犯業務過失致人於死罪云云，然被告為龍隆無塵室科
    技股份有限公司之作業員，工作日容並不包含駕駛汽車，其
    肇事當日係因休假受其母之委託，始幫忙載運鴨肉之情，已
    經被告於本院審理時供陳明確（見本院卷第18頁），並有員
    工在職證明書1 份在卷可參（見本院卷第23頁），檢察官上
    開指訴，容有未洽，惟此業經檢察官當庭更正應適用之法條
    如上，並告知被告正確之罪名及法條（見本院卷第18頁），
    尚無礙其防禦權之行使，併予敘明。另被告於肇事後，在具
    偵查犯罪權限之公務員發覺何人為肇事者前，於屏東縣政府
    警察局交通警察隊員警張宗景前往車禍現場處理時，當場表
    明其為肇事人而願受裁判乙節，有屏東縣政府警察局100 年
    9 月5 日屏警交字第1000047345號函暨所附報告1 份在卷可
    佐（見本院卷第12、13頁），合於自首之要件，茲依刑法第
    62條前段之規定，減輕其刑。爰審酌被告因駕車疏失，導致
    被害人死亡，造成無可彌補之損害，所生危害非輕，惟事後
    坦承犯行，且其已與被害人家屬達成民事和解一事，復經告
    訴人黃哲明陳稱屬實（見本院卷第18頁），並有屏東縣屏東
    市調解委員會調解書1 份在卷可佐（見本院卷第30頁），犯
    後態度尚無不良，暨被告之生活狀況、智識程度、素行等一
    切情狀，量處如主文所示之刑，並諭知易科罰金之折算標準
    。另被告未曾因故意犯罪受有期徒刑以上刑之宣告，有臺灣
    高等法院被告前案紀錄表1 份附卷可參（見本院卷第4 頁）
    ，其雖因駕車不慎致犯本罪，然事後表達悔悟，與被害人家
    屬達成民事和解，被害人家屬亦表達願意原諒被告（見本院
    卷第18、26頁），並有屏東縣屏東市調解委員會調解書1 份
    在卷可參（見本院卷第30頁），則被告經此偵、審程序之教
    訓，當知所警惕，依其犯罪情節及犯後態度，信無再犯之虞
    ，本院認所宣告之刑以暫不執行為適當，併諭知緩刑2 年，
    以啟自新。
據上論斷，應依刑事訴訟法第273 條之1 第1 項、第284 條之1
、第299 條第1 項前段，刑法第276 條第1 項、第62條前段、第
41條第1 項前段、第74條第1 項第1 款，刑法施行法第1 條之1
第1 項、第2 項前段，判決如主文。
本案經檢察官潘國威到庭執行職務。
中    華    民    國   100    年    9     月    27    日
                  刑事第一庭    法  官  許嘉仁
以上正本證明與原本無異。
如不服本判決應於收受判決後10日內向本院提出上訴書狀，並
應敘述具體理由；其未敘述上訴理由者，應於上訴期間屆滿後
20日內向本院補提理由書（均須按他造當事人之人數附繕本）
「切勿逕送上級法院」。
中    華    民    國   100    年    9     月    27    日
                                書記官  劉淑蓉
附錄本案論罪科刑之法條：
中華民國刑法第276條第1項
中華民國刑法第276條
（過失致死罪）
因過失致人於死者，處 2 年以下有期徒刑、拘役或 2 千元以下
罰金。
從事業務之人，因業務上之過失犯前項之罪者，處 5 年以下有
期徒刑或拘役，得併科 3 千元以下罰金。